臺灣新北地方法院板橋簡易庭小額民事判決
110年度板小字第4213號
原      告  良京實業股份有限公司

法定代理人  平川秀一郎

訴訟代理人  何彥臻	 	



被      告  鐘尹貝  

法定代理人  譚世華  

上列當事人間請求清償借款事件，於中華民國111年2月15日辯論
終結，本院判決如下：
    主  文
被告於繼承鐘彩銓即鐘大慶即劉大慶遺產限度內應給付原告新臺
幣肆萬捌仟肆佰柒拾貳元，及自民國九十六年七月四日起至民國
一百零四年八月三十一日止，按年利率百分之二十計算之利息，
及民國一百零四年九月一日起至清償日止，按年利率百分之十五
計算之利息。
訴訟費用新臺幣壹仟元由被告於繼承鐘彩銓即鐘大慶即劉大慶遺
產限度內負擔負擔。
本判決得假執行。
    事實及理由要領
一、原告主張：緣鐘彩銓即鐘大慶即劉大慶前向臺東區中小企業
    銀行股份有限公司（下稱臺東企銀）申請小額循還信用貸款
    ，借款最高限額新台幣（下同）50萬元，初次核貸額度為3
    萬元（立約人同意依借款當時之信用狀況核定，日後得依信
    用狀況隨時調整借款額度，但不逾借款最高限額），借款動
    用期間自核准日起為期一年，每次期滿前，雙方如不為反對
    續約之意思表示，得以同一内容繼續延長一年，不另換約，
    其後每年屆期時亦同，並約定借款利率以固定年利率18.25%
    按日計息及自首次動支日起，以月底前一營業日為利息結算
    日，每月15日為繳款截止日，如未依約繳款或借款到期或視
    為全部到期而未立即清償時，依貸款契約第六條第二項規定
    ，延滯期間之利率依年利率20%給付利息，有小額循還信用
    貸款契約可稽。詎鐘彩銓即鐘大慶即劉大慶自民國（下同）
    95年6月30日起即未履行繳款義務，尚有48,472元，及自95
    年7月1日起計算之利息拒不清償，依借款約定事項第十條第
    一項規定，視為債務全部到期，嗣債權經臺東區中小企業銀
    行讓與予原告並經登報公告在案。嗣鐘彩銓即鐘大慶即劉大
    慶經原告通知債權讓與後自105年11月10日起至108年10月8
    日止，繳款共9,756元，業經抵充後，尚有如原告訴之聲明
    請求之金額未償還。經查鐘彩銓即鐘大慶即劉大慶業於108
    年11月9日死亡，而被告為訴外人鐘彩銓即鐘大慶即劉大慶
    之繼承人未聲明拋棄繼承，依民法1148條之規定，繼承人應
    負清償之責。爰依消費借貸及繼承之法律關係提起本件訴訟
    ，求為判決如主文所示等語。
二、被告則辯以：對申請書簽名之真正不爭執各等語。
三、經查：
（一）原告主張之事實，業據提出與所述相符之臺東企銀COCO現
      金卡申請書、債權讓與證明書暨附表影本、公告報紙、訴
      外人鐘彩銓即鐘大慶即劉大慶除戶戶籍謄本、司法院家事
      事件公告查詢資料、債權讓與通知函、被告及其法定代理
      人戶籍謄本等件影本為證，且被告對上開文書之真正亦不
      爭執，自堪信原告之主張為真正。
（二）從而，原告依消費借貸及繼承之法律關係訴請被告於繼承
      鐘彩銓即鐘大慶即劉大慶遺產限度內給付如主文所示之金
      額、利息及違約金，為有理由，應予准許。
四、本件係民事訴訟法第436條之8 所定之小額訴訟事件，而為
    被告敗訴之判決，應依同法第436條之20之規定，依職權宣
    告假執行。 
中　　華　　民　　國　　111 　年　　2 　　月　　22　　日
                  臺灣新北地方法院板橋簡易庭
                      法      官  李崇豪
上列為正本係照原本作成。
如不服本判決，應於收受送達後20日內以違背法令為理由向本院
提出上訴狀（上訴理由依法應表明一、原判決所違背之法令及其
具體內容。二、依訴訟資料可認為原判決有違背法令之具體事實
。）如於本判決宣示後送達前提起上訴者，應於判決送達後20日
內補提上訴理由書（須附繕本），如未於上訴後20日內補提合法
上訴理由書，法院得逕以裁定駁回上訴。
中　　華　　民　　國　　111 　年　　2 　　月　　22　　日
                      書  記  官  葉子榕